臺灣高雄地方法院刑事判決
111年度訴字第86號
公  訴  人  臺灣高雄地方檢察署檢察官
被      告  張修恩



指定辯護人  本院公設辯護人黃秋葉
上列被告因毒品危害防制條例案件，經檢察官提起公訴（110年
度偵字第20166號、110年度偵字第21273號），本院判決如下：
    主  文
張修恩販賣第二級毒品，處有期徒刑伍年貳月。扣案如附表編號
1、2所示之第二級毒品均沒收銷燬；扣案如附表編號3所示之物
沒收。未扣案之犯罪所得新臺幣壹仟元沒收，於全部或一部不能
沒收或不宜執行沒收時，追徵其價額。
    事  實
一、張修恩明知經毒品危害防制條例第2條第2項第2款列為第二
    級毒品之甲基安非他命，依法不得持有、販賣，竟仍基於販
    賣第二級毒品甲基安非他命以營利之犯意，於民國110年1月
    29日18時許，持用其所有之行動電話作為販賣毒品聯絡工具
    ，使用通訊軟體LINE，以暱稱「Birdy」之名義與孫大慶聯
    繫交易毒品事宜，復依雙方約定將甲基安非他命1包藏放在
    位於高雄市○○區○○街000號公寓1樓之公共區域洗衣機旁橘色
    桶子後面，由孫大慶自行前往拿取，並由孫大慶以無摺存款
    方式，存入新臺幣（下同）1,000元至張修恩指定之玉山商
    業銀行000－0000000000000號帳戶而販賣第二級毒品甲基安
    非他命得逞。嗣因孫大慶涉犯施用毒品為警查獲，並供出毒
    品來源，經警依法至張修恩位於屏東縣○○市○○○路000號10樓
    住處執行拘提，並經張修恩同意搜索，當場扣得附表所示之
    物而查獲。
二、案經高雄市政府警察局新興分局報告臺灣高雄地方檢察署檢
    察官偵查起訴。
    理  由
壹、程序部分
    按被告以外之人於審判外之陳述，雖不符刑事訴訟法第159
    條之1至第159條之4規定，而經當事人於審判程序同意作為
    證據，法院審酌該言詞陳述或書面陳述作成時之情況，認為
    適當者，亦得為證據；當事人、代理人或辯護人於法院調查
    證據時，知有第159條第1項不得為證據之情形，而未於言詞
    辯論終結前聲明異議者，視為有前項之同意，刑事訴訟法第
    159條之5定有明文。查本判決所引用之傳聞證據，當事人及
    辯護人於本院審理時均同意有證據能力（見本院卷第39頁）
    ，復審酌該等證據作成時之情況，並無違法不當取證之瑕疵
    ，且無顯不可信之情形，以之作為證據應屬適當，依上開規
    定，應均有證據能力。
貳、實體部分
一、認定事實所憑之證據及理由
　㈠上開事實，業據被告張修恩於偵查中及本院審理時坦承不諱
    （見偵一卷第13至19頁；本院卷第36頁、第142頁），核與
    證人即購毒者孫大慶於警詢中證述之情節相符（見警一卷第
    37至49頁)，並有搜索票、搜索扣押筆錄、扣押物品目錄表
    、搜索現場及扣押物照片、被告玉山商業銀行帳戶存戶個人
    資料及交易明細、被告與孫大慶LINE對話截圖、孫大慶ATM
    存款照片截圖、尿液採證代碼對照表（孫大慶）、正修科技
    大學超微量研究科技中心尿液檢驗報告（孫大慶）、高雄市
    立凱旋醫院110年11月22日高市凱醫驗字第70362號、第7035
    4號濫用藥物成品檢驗鑑定書（被告經扣押之甲基安非他命3
    包及殘渣袋3個，均檢出第二級毒品甲基安非他命成分）附
    卷可佐（見警一卷第17頁、第51至59頁、第65至69頁、第95
    至113頁；偵一卷第67頁、第71至75頁），且有附表所示之
    扣案物為憑，足認被告前開任意性自白與事實相符，堪可作
    為認定本件犯罪事實之依據。
　㈡又上開被告販賣第二級毒品之犯行，業據被告於審理中供承
    ：我賣1,000元賺200元等語（見本院卷第37頁），足認被告
    前揭販賣毒品犯行，係基於營利意圖所為無訛。
　㈢綜上所述，本案事證已臻明確，被告上開犯行堪以認定，應
    依法論科。
二、論罪
　㈠罪名
    核被告所為，係犯毒品危害防制條例第4條第2項之販賣第二
    級毒品罪。被告於販賣前持有甲基安非他命之低度行為，應
    為販賣之高度行為所吸收，不另論罪。
　㈡刑之減輕事由
    按犯毒品危害防制條例第4條至第8條之罪於偵查及歷次審判
    中均自白者，減輕其刑，同條例第17條第2項定有明文。被
    告就本案犯行，於偵查及本院審理中均自白不諱，業如前述
    ，爰依上開規定，減輕其刑。
三、量刑之理由
    爰以行為人責任為基礎，審酌被告從其自身施用、接觸毒品
    之經驗，就毒品極易造成施用者生理成癮性及心理依賴性，
    除嚴重戕害身體健康，亦可能因此衍生其他犯罪，對人體及
    社會治安均危害甚鉅，且毒品為我國法律嚴令禁絕等情，均
    應知之甚明，竟仍為圖私利，無視上情而為本案販賣第二級
    毒品之犯行。惟念及被告犯後已坦承犯行，尚有面對司法追
    訴及處罰之意，又雖販賣地點為公寓之公共區域，然販賣對
    象僅1人，且係同有施用毒品習慣之成年人，金額為1,000元
    ，並非對不特定之大眾大量販賣，其等惡性與大量販賣毒品
    賺取暴利之大盤、中盤毒梟有別。復考量被告如卷附臺灣高
    等法院被告前案紀錄表所示之素行，兼衡被告自述之智識程
    度、家庭、經濟暨生活狀況（見本院卷第150至151頁）等一
    切情狀，量處如主文所示之刑。
四、沒收之說明
  ㈠扣案毒品部分
    扣案如附表編號1、2所示之甲基安非他命3包、殘渣袋3個，
    均為被告本案販賣毒品犯行所剩餘，業經鑑驗均含有第二級
    毒品甲基安非他命，有上開凱旋醫院濫用藥物成品檢驗鑑定
    書在卷足稽，而裝盛該等毒品之包裝袋及殘渣袋，其中亦均
    含有無法析離之第二級毒品甲基安非他命，均應依毒品危害
    防制條例第18條第1項前段規定，於被告本案犯行項下，宣
    告沒收銷燬之。至鑑驗耗用之毒品部分既已滅失，則無庸再
    予宣告沒收銷燬。
  ㈡犯罪工具部分
　　扣案如附表編號3所示之Apple廠牌6S粉紅色行動電話1支，
    為被告所有，供犯本案販賣毒品所用之物，業據被告自承在
    卷，是應依毒品危害防制條例第19條第1項規定，不論屬於
    被告與否，均沒收之。
  ㈢犯罪所得部分
    被告本案販賣第二級毒品甲基安非他命之犯罪所得為1,000
    元，應依刑法第38條之1第1項前段、第3項之規定，於被告
    本案犯行項下諭知沒收，並於全部或一部不能沒收時，追徵
    之。
  ㈣至其餘扣案物尚不能證明與本案犯罪事實有關，是不另為沒
    收之諭知。
據上論斷，應依刑事訴訟法第299條第1項前段，判決如主文。
本案經檢察官張貽琮提起公訴，檢察官翁誌謙到庭執行職務。 
中　　華　　民　　國　　111 　年　　11　　月　　15　　日
                  刑事第七庭  審判長法　官    林裕凱
　　　　　　　　　                  法　官    洪韻筑
　　　　　　　　　　　　　　　　　　法　官    葉芮羽
以上正本係照原本作成。
如不服本判決應於收受判決後20日內向本院提出上訴書狀，並應
敘述具體理由。其未敘述上訴理由者，應於上訴期間屆滿後20日
內向本院補提理由書(均須按他造當事人之人數附繕本)「切勿逕
送上級法院」。
因疫情而遲誤不變期間，得向法院聲請回復原狀。　
中　　華　　民　　國　　111 　年　　11　　月　　15　　日
                                    書記官    涂文豪
附錄本判決論罪科刑法條：
毒品危害防制條例第4條第2項 
製造、運輸、販賣第二級毒品者，處無期徒刑或十年以上有期徒
刑，得併科新臺幣一千五百萬元以下罰金。
附表
編號 扣物品名稱 數量 1 甲基安非他命 3包（均含包裝袋，檢驗後淨重合計0.343公克） 2 甲基安非他命殘渣袋 3個 3 Apple廠牌6S粉紅色行動電話 （含門號：0000000000號SIM卡1張） 1支 
〈卷證索引〉
卷宗名稱 簡稱 高雄市政府警察局新興分局刑事偵查卷宗 警一卷 高雄市政府警察局新興分局刑事偵查卷宗 警二卷 臺灣高雄地方檢察署110年度偵字第20166號卷宗 偵一卷 臺灣高雄地方檢察署110年度偵字第21273號卷宗 偵二卷 本院111年度訴字第86號卷宗 本院卷